臺灣高雄地方法院刑事判決　　　　　　　　　　　　九十三年度訴字第三○三○號
　　公　訴　人　臺灣高雄地方法院檢察署檢察官
　　被　　　告　甲○○　男　三.
右列被告因違反毒品危害防制條例案件，經檢察官提起公訴（九十三年度毒偵字第五
八六八號）及移送併辦（九十三年度毒偵字第六三四一號、九十三年度毒偵字第六九
三二號），嗣因被告就被訴事實為有罪之陳述，經本院告知簡式審判程序意旨，並聽
取公訴人及被告之意見後，本院合議庭裁定由受命法官獨任依簡式審判程序審理，判
決如左：
    主  文
甲○○連續施用第一級毒品，累犯，處有期徒刑拾月。扣案之注射針筒貳支，沒收之
。
    事  實
一、甲○○曾因竊盜案件，經本院於民國九十三年三月二日以九十三年度簡字第九○
    一號刑事簡易判決判處有期徒刑三月，如易科罰金，以三百元折算一日，於九十
    三年三月十九日確定，於九十三年七月十一日執行完畢。並曾於九十年間，因施
    用毒品案件，經臺灣高雄地方法院檢察署檢察官聲請本院以九十年度毒聲字第五
    一一三號刑事裁定送勒戒處所觀察、勒戒後，認有繼續施用毒品傾向，再由臺灣
    高雄地方法院檢察署檢察官聲請本院以九十年度毒聲字第五六三六號刑事裁定令
    入戒治處所施以強制戒治一年，後因強制戒治執行已滿三月，戒治處所認無繼續
    戒治之必要，臺灣高雄地方法院檢察署檢察官乃聲請本院以九十一年度毒聲字第
    一五二七號刑事裁定停止戒治，所餘戒治期間，付保護管束，其後，復因甲○○
    於停止戒治，付保護管束期間，違反保護管束應遵守事項情節重大，再由臺灣高
    雄地方法院檢察署檢察官聲請本院以九十一年度毒聲字第四○○二號裁定撤銷停
    止戒治，令入戒治處所施以強制戒治，於九十一年十二月二十三日因強制戒治期
    滿執行完畢而被釋放，復由臺灣高雄地方法院檢察署檢察官於九十二年一月八日
    以九十二年度戒毒偵字第二六號為不起訴之處分，於九十二年一月九日公告生效
    而確定。詎猶不知悔改，明知海洛因係毒品危害防制條例第二條第二項第一款所
    明定之第一級毒品，不得施用、持有，仍於強制戒治執行完畢釋放後五年內，復
    基於施用第一級毒品海洛因之概括犯意，自九十三年八月初某日起至同年九月二
    十三日十時許止，連續在高雄縣名稱不詳之寺廟內，以將第一級毒品海洛因摻水
    ，再以注射針筒注射進入人體之方式，施用第一級毒品海洛因多次。嗣先於九十
    三年八月十一日十七時四十分許，為警在高雄縣燕巢鄉中東巷石公廟內，發現甲
    ○○行跡可疑，而上前盤查，嗣於甲○○手上發現其所有供其施用第一級毒品海
    洛因所用、其內未含第一級毒品海洛因殘留之注射針筒二支，而當場查獲；再於
    九十三年八月二十日十五時許，經警徵得甲○○之同意，採集其所排放之尿液，
    復於九十三年九月二十三日十七時五十分許，經警徵得甲○○之同意，採集其所
    排放之尿液，送請高雄縣政府衛生局檢驗結果，甲○○所排放之尿液，仍呈嗎啡
    陽性反應。
二、案經臺灣高雄縣政府警察局岡山分局報請臺灣高雄地方法院檢察署檢察官偵查起
    訴及移送併辦。
    理  由
一、本件被告甲○○所犯係毒品危害防制條例第十條第一項之施用第一級毒品罪，其
    法定刑為死刑、無期徒刑、最輕本刑為三年以上有期徒刑以外之罪，於準備程序
    進行中，被告就被訴事實為有罪之陳述，由受命法官告知簡式審判程序之要旨並
    聽取其與公訴人之意見，經被告同意適用簡式審判程序後，本院亦認無不得或不
    宜改依簡式審判程序進行之處，爰依刑事訴訟法第二百七十三條之一第一項、第
    二百八十四條之一規定，本院合議庭裁定裁定本件由受命法官獨任進行簡式審判
    程序，合先敘明。
二、訊據被告對於對於右揭時、地，連續施用第一級毒品海洛因多次之事實供認不諱
    ，而被告經警先後於九十三年八月十一日十八時三十五分許、同年八月二十日十
    五時許及同年九月二十三日十七時五十分許，採集其所排放之尿液送請高雄縣政
    府衛生局以免疫學分析法及化學層析方法（TOXI-LAB方法）檢驗結果，均呈嗎啡
    陽性反應，有高雄縣政府警察局岡山分局燕巢所偵辦毒品案件嫌犯尿液採證檢驗
    對照表（該對照表漏載政府二字）、高雄縣政府警察局岡山分局刑事組偵辦毒品
    案件嫌犯尿液採證對照表二紙、高雄縣政府衛生局九十三年八月二十七日九三煙
    檢字第一八九五號、九十三年八月二十七日九三煙檢字第一八八三號、九十三年
    十月四日九三煙檢字第二二○五號煙毒尿液檢驗成績書各一紙（參見警卷卷(一)第
    五、六頁、警卷卷(二)第七頁、第十一頁、警卷卷(三)第四、五頁）在卷可按。按海
    洛因係由嗎啡經化學合成之半人工合成品，其藥（毒）性倍於嗎啡，其施打或吸
    食後經人體代謝作用而分解成藥（毒）性較低之嗎啡，而於尿液中被檢測出，故
    吸食或施打海洛因或嗎啡在尿液中均以嗎啡形態被檢驗出，業經憲兵司令部八十
    年三月二十五日（八○）鑑驗字第○九九九號函釋在案，此為本院職務上已知之
    事實。本件被告於本院審判中供承於右揭時、地，連續施用第一級毒品海洛因多
    次，嗣經警先後於九十一年八月十一日十八時三十五分許、同年八月二十日十五
    時許及同年九月二十三日十七時五十分許，採集其所排放之尿液，送請高雄縣政
    府衛生所以上述檢驗方法檢驗結果，其所排放之尿液，均呈嗎啡陽性反應，足認
    被告前揭自白，核與事實相符，應堪採信。次查，被告曾於九十年間，因施用毒
    品案件，經臺灣高雄地方法院檢察署檢察官聲請本院以九十年度毒聲字第五一一
    三號刑事裁定送勒戒處所觀察、勒戒後，認有繼續施用毒品傾向，再由臺灣高雄
    地方法院檢察署檢察官聲請本院以九十年度毒聲字第五六三六號刑事裁定令入戒
    治處所施以強制戒治一年，後因強制戒治執行已滿三月，戒治處所認無繼續戒治
    之必要，臺灣高雄地方法院檢察署檢察官乃聲請本院以九十一年度毒聲字第一五
    二七號刑事裁定停止戒治，所餘戒治期間，付保護管束，其後，復因被告於停止
    戒治，付保護管束期間，違反保護管束應遵守事項情節重大，再由臺灣高雄地方
    法院檢察署檢察官聲請本院以九十一年度毒聲字第四○○二號裁定撤銷停止戒治
    ，令入戒治處所施以強制戒治，於九十一年十二月二十三日因強制戒治期滿執行
    完畢而被釋放，復由臺灣高雄地方法院檢察署檢察官於九十二年一月八日以九十
    二年度戒毒偵字第二六號為不起訴之處分，於九十二年一月九日公告生效而確定
    ，有上開不起訴處分書影本、臺灣高等法院被告全國前案紀錄表各一份附卷可按
    。本件事證明確，被告犯行洵堪認定。
三、查海洛因係毒品危害防制條例第二條第二項第一款所明定之第一級毒品，不得施
    用、持有。次按，犯毒品危害防制條例第十條施用第一級、第二級毒品之罪者，
    檢察官應聲請法院裁定，令被告入勒戒處所觀察、勒戒，經觀察、勒戒後，檢察
    官依據勒戒處所之陳報，認受觀察、勒戒人無繼續施用毒品傾向者，應即釋放，
    並為不起訴之處分；認受觀察、勒戒人有繼續施用毒品傾向者，檢察官應聲請法
    院裁定令入戒治處所強制戒治，其期間為六個月以上，至無繼續強制戒治之必要
    為止，但最長不得逾一年，強制戒治期滿，應即釋放，由檢察官為不起訴之處分
    ；觀察、勒戒或強制戒治執行完畢釋放後，五年內再犯第十條之罪者，應依一般
    刑事訴訟程序予以起訴論罪科刑，此觀諸毒品危害防制條例第二十條第一項、第
    二項、第二十三條第一項、第二項規定自明。被告既曾因施用毒品案件，經檢察
    官聲請本院以裁定令入勒戒處所觀察、勒戒後，認有繼續施用毒品之傾向，再經
    檢察官聲請本院裁定令入戒治處所強制戒治，嗣因強制戒治執行已滿三月，戒治
    處所認無繼續戒治之必要，經檢察官聲請後，再由本院裁定停止戒治，所餘戒治
    期間，付保護管束，嗣又經本院裁定撤銷停止戒治，令入戒治處所施以強制戒治
    ，並因強制戒治期滿執行完畢而被釋放，其於五年內再犯本件施用毒品案件，依
    前述規定自應予以起訴論罪科刑。核被告所為，係犯毒品危害防制條例第十條第
    一項之施用第一級毒品罪。其施用第一級毒品海洛因前後，持有第一級毒品海洛
    因之低度行為，應為施用第一級毒品之高度行為所吸收，不另論其持有第一級毒
    品罪。被告先後多次施用第一級毒品之犯行，時間緊接，犯罪構成要件相同，顯
    係基於概括犯意反覆為之，應依連續犯之規定論以一罪，並依法加重其刑。被告
    曾因竊盜案件，經本院於九十三年三月二日以九十三年度簡字第九○一號刑事簡
    易判決判處有期徒刑三月，如易科罰金，以三百元折算一日，於九十三年三月十
    九日確定，於九十三年七月十一日執行完畢乙節，有臺灣高等法院被告全國前案
    紀錄表在卷可憑，其於五年之內再犯上開有期徒刑以上之罪，為累犯，應依刑法
    第四十七條規定加重其刑，並遞加之。另起訴書雖僅記載被告自九十三年八月初
    某日起至同年八月十一日十八時五十分回溯二十四小時內之某時止，連續施用第
    一級毒品海洛因多次，惟檢察官就犯罪事實一部起訴者，其效力及於全部，本件
    被告其餘如事實欄所載之施用第一級毒品海洛因之犯行，與前揭起訴書犯罪事實
    欄所載業經本院論罪科刑部分，有連續犯之關係，已如前述，應為起訴效力所及
    ，且公訴檢察官於準備程序中亦已擴張起訴事實如事實欄所載，本院自得併予審
    究，併此敘明。爰審酌被告前即曾因施用毒品經法院裁定令入勒戒處所觀察、勒
    戒，及令入戒治處所施以強制戒治，此有臺灣高等法院被告全國前案紀錄表各一
    份在卷足據，仍未戒絕毒品，再犯本件施用第一級毒品罪，顯見其無悔改之意，
    意志不堅，惟念其施用毒品乃自戕一己之身體健康，尚未害及他人，且犯後坦承
    犯行，態度尚稱良好等一切情狀，量處如主文所示之刑。
四、扣案之注射針筒二支，為被告所有供其施用第一級毒品所用之物，業據被告於本
    院準備程序及審判中供認不諱，且經本院送請高雄醫學大學附設中和紀念醫院檢
    驗結果，呈海洛因陰性反應，有該報告編號九三一二─二五號檢驗報告一紙在卷
    可參（參見本院卷第二十四頁），足見其內未含第一級毒品海洛因殘留，應依刑
    法第三十八條第一項第二款之規定，宣告沒收之。
據上論斷，應依刑事訴訟法第二百七十三條之一第一項、二百九十九條第一項前段，
毒品危害防制條例第十條第一項，刑法第十一條前段、第五十六條、第四十七條、第
三十八條第一項第二款，判決如主文。
中      華      民      國      九十三      年    十二    月  二十四    日
                                  臺灣高雄地方法院刑事第十二庭
                                        法  官    伍逸康
右正本證明與原本無異。
如不服本判決，應於收受送達後十日內向本院提出上訴書狀。
　　　　　　　　　　　　　　　　　　　　書記官    吳月華
中　　　華　　　民　　　國　　九十三　　年　　 十二 　　月　　二十四　　日
附錄：
毒品危害防制條例第十條
施用第一級毒品者，處六月以上五年以下有期徒刑。
施用第二級毒品者，處三年以下有期徒刑。
